---
title: "Modelos de Código em R para Usar com Quarto"
author: "Blog do Marcellini"
date: 2025-06-29
format: html
editor: visual
lang: pt-BR
categories: [programação]
tags: [programação, R, quarto, relatórios em R, blocos de código, gráficos com ggplot2, análise de dados, integração R e Quarto]

execute:
  engine: knitr
  echo: true
  warning: false
  message: false
---

# Introdução

O Quarto permite a execução direta de blocos de código R em arquivos `.qmd`.  
Isso torna possível gerar relatórios dinâmicos, gráficos, análises estatísticas e visualizações interativas, tudo integrado ao texto.

O trecho abaixo é o **cabeçalho YAML** do documento `.qmd`, que define título, autor, data, formato de saída e opções de execução do código R:

```yaml
---
title: "Modelos de Código em R para Usar com Quarto"
author: "Celso Marcellini"
date: 2025-06-23
format: html
editor: visual
lang: pt-BR
execute:
  engine: knitr
  echo: true
  warning: false
  message: false
---
```

# Introdução

O Quarto permite a execução direta de blocos de código R em arquivos `.qmd`.  
Isso torna possível gerar relatórios dinâmicos, gráficos, análises estatísticas e visualizações interativas, tudo integrado ao texto.

---

# 1. Bloco de código simples em R

```{r}
x <- 1:10
y <- x^2
y
```

---

# 2. Criando um gráfico base

```{r}
plot(x, y, type = "b", col = "blue", main = "Gráfico de x²", xlab = "x", ylab = "y = x²")
```

---

# 3. Usando ggplot2

```{r}
library(ggplot2)

df <- data.frame(x = x, y = y)

ggplot(df, aes(x, y)) +
  geom_line(color = "red", size = 1.2) +
  geom_point(color = "blue") +
  labs(title = "Gráfico com ggplot2", x = "x", y = "x²")
```

---

# 4. Estatísticas descritivas

```{r}
summary(mtcars)
```

---

# 5. Histograma

```{r}
hist(mtcars$mpg, col = "lightblue", main = "Distribuição de MPG", xlab = "Milhas por galão")
```

---

# 6. Regressão linear simples

```{r}
modelo <- lm(mpg ~ hp, data = mtcars)
summary(modelo)
```

---

# 7. Gráfico com linha de regressão

```{r}
plot(mtcars$hp, mtcars$mpg, pch = 19, col = "gray", main = "MPG vs HP")
abline(modelo, col = "red", lwd = 2)
```

---

# 8. Tabela formatada com knitr::kable

```{r}
library(knitr)
kable(head(mtcars), caption = "Primeiras linhas do dataset mtcars")
```

---

# 9. Resultados condicionais com `if`

```{r}
valor <- mean(mtcars$mpg)

if (valor > 20) {
  print("A média de MPG é alta.")
} else {
  print("A média de MPG é baixa.")
}
```

---

# Conclusão

Com Quarto e R, é possível integrar texto, código e resultados em um único documento dinâmico e reprodutível.  
Esses modelos são um ponto de partida para criar relatórios estatísticos e científicos com alto padrão profissional.

---

*Criado por Blog do Marcellini com ❤️ e código.*

---

## 🔗 Links Úteis

- 🧑‍🏫 [Sobre o Blog](../../posts/pessoal/sobre-o-blog.html)
- 💻 [Repositório no GitHub](https://github.com/marcellini-celso/blog-marcellini)
- 📬 [Contato por E-mail](mailto:prof.marcellini@gmail.com)

